---
format:
  md:
    output-file: "README.md"
editor: "visual"
---

# Практика № 3

Основы обработки данных с помощью R и Dplyr

## Цель работы

1.  Развить практические навыки использования языка программирования R для обработки данных

2.  Закрепить знания основных функций обработки данных

3.  Развить практические навыки использования функций обработки данных пакета dplyr - функции select(), filter(), mutate(), arrange(), group_by()

## Исходные данные

1.  ОС Windows
2.  Ноутбук
3.  Пакет nycflights13
4.  RStudio

## План выполнения работы

1.  Загрузить в память данные пакета

2.  Произвести анализ данных, которые находятся в пакете nycflights13, с использованием функций языка R

3.  Создать отчет

## Содержание практической работы

### Шаг 1. Скачать пакеть nycflights13

**На данном шаге производится получение исходных данных**

```{r}
#install.packages("nycflights13")
```

Подключение библиотеки с данными

```{r}
library(nycflights13)
```

Подключение библиотеки для обработки dplyr

```{r}
library(dplyr)
```

### Шаг 2. Анализ данных. Выполнение заданий

#### Сколько встроенных в пакет nycflights13 датафреймов?

```{r}
data(package="nycflights13")
```

#### Сколько строк в каждом датафрейме

```{r}
airports %>% nrow()
```

```{r}
flights %>% nrow()
```

```{r}
planes %>% nrow()
```

```{r}
airlines %>% nrow()
```

```{r}
weather %>% nrow()
```

#### Сколько столбцов в каждом датафрейме

```{r}
airlines %>% ncol()
```

```{r}
airports %>% ncol()
```

```{r}
flights %>% ncol()
```

```{r}
planes %>% ncol()
```

```{r}
weather %>% ncol()
```

#### Как посмотреть примерный вид датафрейма?

```{r}
airlines %>% glimpse()
```

```{r}
airports %>% glimpse()
```

```{r}
flights %>% glimpse()
```

```{r}
planes %>% glimpse()
```

```{r}
weather %>% glimpse()
```

#### Сколько компаний-перевозчиков (carrier) учитывают эти наборы данных (представлено в наборах данных)?

```{r}
flights %>% group_by(carrier) %>% summarise() %>% nrow()
```

#### Сколько рейсов принял аэропорт John F Kennedy Intl в мае?

```{r}
flights %>% filter(origin == 'JFK') %>% filter(month == 5) %>% nrow()
```

#### Какой самый северный аэропорт?

```{r}
airports %>% arrange(desc(lat)) %>% head(1) %>% select(name)
```

#### Какой аэропорт самый высокогорный (находится выше всех над уровнем моря?)

```{r}
airports %>% arrange(desc(alt)) %>% head(1) %>% select(name)
```

#### Какие бортовые номера у самых старых самолетов?

```{r}
planes %>% filter(!is.na(year)) %>% arrange(year) %>% select(tailnum) %>% head(10)
```

#### Какая средняя температура воздуха была в сентябре в аэропорту John F Kennedy Intl (в градусах цельсия)

```{r}
tempFar <- weather %>%  filter(!is.na(temp)) %>% filter(origin == 'JFK') %>% filter(month == 9) %>% summarise(mean(temp))
tempCel <- (5/9) * (tempFar - 32)
tempCel
```

#### Самолеты какой авиакомпании совершили больше всего вылетов в июне?

```{r}
abbr <- flights %>% filter(!is.na(carrier)) %>% filter(!is.na(month)) %>% filter(month == 6) %>% group_by(carrier) %>% summarise("Count"=n()) %>% arrange(desc(Count)) %>% select(carrier) %>% head(1)
companyName <- airlines %>% filter(carrier == abbr$carrier) %>% select(name)
companyName
```

#### Самолеты какой авиакомпании задержались чаще других в 2013 году?

```{r}
abbr <- flights %>% filter(!is.na(dep_delay)) %>% filter(!is.na(arr_delay)) %>% filter(year == 2013) %>% filter(arr_delay > 0) %>% group_by(carrier) %>% summarise("Count"=sum(arr_delay)) %>% arrange(desc(Count)) %>% head(1) %>% select(carrier)
companyName <- airlines %>% filter(carrier == abbr$carrier) %>% select(name)
companyName
```

## Оценка результатов

Были получены практические навыки использования языка R для обработки и анализа данных.

## Вывод

В результате выполнения данной практической работы были закреплены знания основных функций обработки данных и получены практические навыки использования функций обработки данных пакета dplyr - функции select(), filter(), mutate(), arrange(), group_by()
