---
format: 
  md:
    output-file: "README.md"
editor: visual
---

# Практическая работа №1

Введение в R

## Цель работы

1.  Разработать отчет с использованием стека технологий Rmarkdown и Quarto

2.  Познакомиться с языком R

3.  Пройти обучающие уроки в swirl

## Исходные данные

1.  Ноутбук
2.  ОС Windows
3.  RStudio
4.  R
5.  Github
6.  Swirl

## Общий план выполнения

1.  Установить пакет swirl

2.  Выполнить ознакомительные задания

3.  Оформить отчёт

## Содержание ЛР

### Шаг 1. Установка пакета swirl

**На данном шаге производится установка пакета swirl**

```{r}
#install.packages("swirl")
```

### Шаг 2. Выполнение заданий

**На данном шаге происходит выполнение ознакомительных заданий пакет swirl**

```{r}
#swirl::swirl()
```

#### Первое задание (Basic Building Blocks)

```{r}
5+7
```

```{r}
x <- 5+7
```

```{r}
x
```

```{r}
y <- x - 3
```

```{r}
y
```

```{r}
c(1.1, 9, 3.14)
```

```{r}
z <- c(1.1, 9, 3.14)
```

```{r}
?c
```

```{r}
z
```

```{r}
c(z, 555)
```

```{r}
c(z, 555, z)
```

```{r}
z * 2 + 100
```

```{r}
my_sqrt <- sqrt(z-1)
```

```{r}
1
```

```{r}
my_sqrt
```

```{r}
my_div <- z / my_sqrt
```

```{r}
2
```

```{r}
my_div
```

```{r}
c(1, 2, 3, 4) + c(0, 10)
```

```{r}
c(1, 2, 3, 4) + c(0, 10, 100)
```

```{r}
z * 2 + 1000
```

```{r}
my_div
```

#### Второе задание Workspace and Files

```{r}
getwd()
```

```{r}
ls()
```

```{r}
x <- 9
```

```{r}
ls()
```

```{r}
dir()
```

```{r}
?list.files
```

```{r}
args(list.files)
```

```{r}
old.dir <- getwd()
```

```{r}
dir.create("testdir")
```

```{r}
setwd("testdir")
```

```{r}
file.create("mytest.R")
```

```{r}
list.files()
```

```{r}
file.exists("mytest.R")
```

```{r}
file.info("mytest.R")
```

```{r}
file.rename("mytest.R", "mytest2.R")
```

```{r}
file.copy("mytest2.R","mytest3.R")
```

```{r}
file.path("mytest3.R")
```

```{r}
file.path("folder1", "folder2")
```

```{r}
?dir.create
```

```{r}

```

```{r}
dir.create(file.path('testdir2', 'testdir3'), recursive = TRUE)
```

```{r}
setwd(old.dir)
```

#### Третье задание Sequences of Numbers

```{r}
1:20
```

```{r}
pi:10
```

```{r}
15:1
```

```{r}
?":"
```

```{r}
seq(1, 20)
```

```{r}
seq(0, 10, by=0.5)
```

```{r}
my_seq <- seq(5, 10, length=30)
```

```{r}

```

```{r}
length(my_seq)
```

```{r}
1:length(my_seq)
```

```{r}
seq(along.with = my_seq)
```

```{r}
seq_along(my_seq)
```

```{r}
rep(0, times = 40)
```

```{r}
rep(c(0, 1, 2), times = 10)
```

```{r}
rep(c(0, 1, 2), each = 10)
```

#### Четвертое задание Vectors

```{r}
num_vect <- c(0.5, 55, -10, 6)
```

```{r}
tf <- num_vect < 1
```

```{r}
2
```

```{r}
tf
```

```{r}
num_vect >= 6
```

```{r}
2
```

```{r}
1
```

```{r}
1
```

```{r}
my_char <- c("My", "name", "is")
```

```{r}
my_char
```

```{r}
paste(my_char, collapse = " ")
```

```{r}
my_name <- c(my_char, "Artem")
```

```{r}
my_name
```

```{r}
paste(my_name, collapse = " ")
```

```{r}
paste("Hello", "world!", sep = " ")
```

```{r}
paste(1:3,c("X", "Y", "Z"),sep = "")
```

```{r}
paste(LETTERS, 1:4, sep = "-")
```

#### Пятое задание Missing Value

```{r}
x <- c(44, NA, 5, NA)
```

```{r}
x * 3
```

```{r}
y <- rnorm(1000)
```

```{r}
z <- rep(NA, 1000)
```

```{r}
my_data <- sample(c(y, z), 100)
```

```{r}
my_na <- is.na(my_data)
```

```{r}
my_na
```

```{r}
my_data == NA
```

```{r}
sum(my_na)
```

```{r}
my_data
```

```{r}
0 / 0
```

```{r}
Inf - Inf
```

## Оценка результатов

Произведена работа с языком R, знакомство с основами данного языка с использованием заданий swirl

## Вывод

По итогу данной работы были изучены основы языка R с помощью учебных заданий swirl
